【裁判字號】    95,交上易,176
【裁判日期】    950912
【裁判案由】    過失致死
【裁判全文】
臺灣高等法院刑事判決               95年度交上易字第176號
上  訴  人  台灣桃園地方法院檢察署檢察官
被      告  甲○○
上列上訴人因被告過失致死案件，不服台灣桃園地方法院95年度
交易字第37號，中華民國95年5月24日第一審判決（起訴案號：
台灣桃園地方法院檢察署94年度偵字第13199號）提起上訴，本
院判決如下：
    主  文
上訴駁回。
    事實及理由
一、本案經本院審理結果，認第一審判決被告甲○○因過失致人
    於死，處有期徒刑6月，如易科罰金，以3百元折算1日。緩
    刑2年。其認事用法及量刑均無不當，應予維持，並引用第
    一審判決書記載之事實、證據及理由（如附件）。
二、公訴人依據告訴人之聲請上訴意旨略以：被告過失責任重大
    ，未與告訴人和解，犯後態度不佳，原審量刑過輕，且宣告
    緩刑不當云云。
三、原審法院依據肇事現場之警製道路交通事故現場圖、道路交
    通事故調查報告表、車損照片、臺灣桃園地方法院檢察署檢
    察官督同法醫師相驗屍體所製作之勘驗筆錄、相驗屍體證明
    書、驗斷書、相驗照片及被害人曾志成肇事時，血液中酒精
    濃度高達每百毫升188毫克，有桃園榮民醫院委外代檢報告
    單等在卷為據，相互勾稽，為綜合判斷，認定被害人嚴重酒
    醉，乘騎機車跨越雙黃線為肇事主因，被告駕駛自小客車，
    疏未注意車前狀況，為肇事次因，於判決理由內詳為說明。
    告訴人聲請上訴，仍爭執被告肇事過失責任重大，並無理由
    。且被告上訴本院後，已與被害人家屬為民事和解，賠償新
    台幣（下同）80萬元，加上原已依強制保險制度給付保險金
    150萬1,090元，告訴人聲請上訴指被告未為民事和解，犯後
    態度不佳，上訴理由已不存在，上訴核無理由，應予駁回。
    至被告於犯罪時之刑法第41條第1項前段規定：「犯最重本
    刑為5年以下有期徒刑以下之刑之罪，而受6個月以下有期徒
    刑或拘役之宣告，因身體、教育、職業、家庭之關係或其他
    正當事由，執行顯有困難者，得以1元以上3元以下折算一日
    ，易科罰金。」又被告行為時之易科罰金折算標準，修正前
    罰金罰鍰提高標準條例第2條前段（現已刪除）規定，就其
    原定數額提高為100倍折算1日，則本件受刑人行為時之易科
    罰金折算標準，應以銀元300元折算1日，經折算為新臺幣後
    ，應以新臺幣900元折算為1日。惟95年7月1日修正公布施行
    之刑法第41條第1項前段則規定：「犯最重本刑為5年以下有
    期徒刑以下之刑之罪，而受6個月以下有期徒刑或拘役之宣
    告者，得以新臺幣1千元、2千元或3千元折算一日，易科罰
    金。」比較修正前後之易科罰金折算標準，以行為時之法律
    ，較有利於被告。另刑法第62條關於自首減刑之規定，行為
    時法律規定為應減輕其刑，較修正後得減輕其刑，有利於被
    告，應依刑法第2條第1項前段，原則上應適用修正前行為時
    之法律，原審法律適用並無不合，不構成撤銷之理由，附此
    說明。
四、據上論斷，應依刑事訴訟法第368條、第373條，判決如主文
    。
本案經檢察官郭啟東到庭執行職務。
中    華    民    國    95    年    9     月    12    日
                  臺灣高等法院刑事第十六庭
                              審判長法  官  葉騰瑞
                                    法  官  黃俊明
                                    法  官  趙功恆
以上正本證明與原本無異。
不得上訴。
                                    書記官  孫佩琳
中    華    民    國    95    年    9     月    12    日
附錄本案論罪科刑法條全文：
刑法第276條
因過失致人於死者，處2年以下有期徒刑、拘役或2千元以下罰金
。


司法院資訊處製作；財團法人民間司法改革基金會備份。
